Inventaris van het archief van het Kabinet des Konings, (1814) 1841-1897
Nationaal Archief, Den Haag
Kabinet des Konings, Kabinet der Koningin
KdK 1841-1897
1814-1897
merendeel 1841-1897
H1
4572 inventarisnummer(s); 542,00 meter
Normale geschreven, getypte en gedrukte documenten, geen bijzondere handschriften.
Nationaal Archief, Den Haag
Kabinet des Konings,, 1841-1891 Kabinet der Koningin,, 1891-2013
Het Kabinet des Konings (vanaf 1891 Kabinet der Koningin genoemd) was in de beginjaren het centrale punt waar alle bestuurlijke informatie samen kwam. Na de Grondwet van 1848 verplaatste het zwaartepunt van de beleidsvorming zich geleidelijk naar de ministeries, waardoor de informatieve waarde van het archief minder werd. De belangrijkste taken waren: - de registratie en bewaring van wetten, besluiten en andere staatstukken; - het voorleggen aan de Koning van alle ingekomen stukken; - het voeren van de correspondentie namens het staatshoofd met de ministers en hoge colleges van staat; - het opmaken en verzenden van afschriften van koninklijke besluiten; - het behandelen van verzoekschriften. Daarnaast was het Kabinet tot 1864 belast met de uitgave van het Staatsblad en was er tot het einde van de 19de eeuw bemoeienis met aangelegenheden van het Koninklijk Huis. Omdat de hoofdtaken van het Kabinet in principe alle beleidsterreinen van de rijksoverheid betroffen, komen in het archief stukken voor over de meest uiteenlopende onderwerpen. Het archief bestaat voor het overgrote deel uit een chronologisch geordende en per dag genummerde serie minuut-besluiten met bijlagen (ingekomen stukken). De toegangen op dit verbaal bestaan uit uitgebreide jaarlijkse indices met hoofdenlijsten en klappers. Naast het hoofdarchief is er een Geheim archief, dat vooral de periode 1841-1860 betreft. Een relatief gering deel van het archief werd buiten het verbaal gehouden: het betreft hier onder meer stukken betreffende het groothertogdom Luxemburg (tot 1890), afschriften van notulen van de Ministerraad en het volkspetitionnement tegen de wet op het Lager Onderwijs van 1878.
Archiefvorming
Geschiedenis van het archiefbeheer
De verwerving van het archief
Het archiefblok bevat archiefstukken onder verschillende rechtstitels verworven.
Aanwijzingen voor de gebruiker
Openbaarheidsbeperkingen
Volledig openbaar.
Materiële beperkingen
Het archief kent beperkingen voor het raadplegen van stukken als gevolg van slechte materiële staat.
Aanvraaginstructie
Openbare archiefstukken kunnen online worden aangevraagd en gereserveerd. U kunt dit ook via de terminals in de studiezaal van het Nationaal Archief doen. Om te kunnen reserveren dient u de volgende stappen te volgen:
Creëer een account of log in.
Selecteer in de archiefinventaris een archiefstuk.
Klik op ‘Reserveer’ en kies een tijdstip van inzage.
Verwant materiaal
Beschikbaarheid van kopieën
Inventarisnummers van dit archief zijn in kopievorm beschikbaar
Verwante archieven
Voor de archieven van de voorlopers op het Kabinet des Konings zie toegangen 2.02.01 tot en met 2.02.03 en voor het archief van het Kabinet der Koningin vanaf 1898 zie toegang 2.02.14. Zie verder nog toegang 4.STS voor een plaatsingslijst van kaarten en tekeningen behorend tot de archieven van de Staatssecretarie en het Kabinet des Konings, (1777) 1813-1864.
Beschrijving van de series en archiefbestanddelen
- Niet-geheim archief, I
  - Verbaal: wetten, Koninklijke besluiten, kabinetsbrieven, 1841-1897; 1-3500; 3500 pakken
    Het archief van het Kabinet des Konings is chronologisch ingericht: de stukken zijn op datum van het Koninklijk besluit opgeborgen. De centrale toegang tot deze serie vormen de algemene indices (inv.nrs. 3843-3965), waarin de Koninklijke besluiten beknopt zijn beschreven en verwijzen naar hun datum en nummer. Deze beknopte beschrijvingen zijn onderwerpsgewijs ingedeeld. Er zijn alfabetische klappers (inv.nrs. 3966-4022) die het mogelijk maken om op naam, plaatsnaam of onderwerp in de algemene indices (inv.nrs. 3843-3965) naar een bepaald Koninklijk besluit te zoeken.
    De meest gebruikelijke zoekmethode is:
    raadpleeg de scans van de alfabetische klapper van een bepaald jaar waarin, achter een gevonden naam of onderwerp, een verwijzing staat naar de pagina van de index van dat jaar
    raadpleeg de scan (of de microfilms in de studiezaal als er nog geen scans zijn) van de opgegeven pagina van de index van dat jaar, waarop, achter een beknopte beschrijving van het gezochte Koninklijke besluit, een verwijzing staat naar de datum en het nummer waaronder het in de besluitenreeks is opgenomen
    vraag de doos aan voor inzage in de studiezaal (uit de reeks inventarisnummers 1-3500) waarin het Koninklijk besluit is opgeborgen en raadpleeg het originele Koninklijke besluit.
    - 1841 januari 1 - 6, 1
    - 1841 januari 7 - 10, 2
    - 1841 januari 11 - 14, 3
    - 1841 januari 15 - 18, 4
    - 1841 januari 19 - 22, 5
    - 1841 januari 22 - 26, 6
    - 1841 januari 27 - 31, 7
    - 1841 februari 1 - 4, 8
    - 1841 februari 5 - 9, 9
    - 1841 februari 10 - 12, 10
    - 1841 februari 13 - 17, 11
    - 1841 februari 18 - 20, 12
    - 1841 februari 21 - 24, 13
    - 1841 februari 25 - 28, 14
    - 1841 maart 1 - 4, 15
    - 1841 maart 5 - 8, 16
    - 1841 maart 9 - 12, 17
    - 1841 maart 13 - 16, 18
    - 1841 maart 17 - 20, 19
    - 1841 maart 21 - 24, 20
    - 1841 maart 25 - 28, 21
    - 1841 maart 29 - 31, 22
    - 1841 april 1 - 4, 23
    - 1841 april 5 - 8, 24
    - 1841 april 9 - 12, 25
    - 1841 april 13 - 17, 26
    - 1841 april 18 - 21, 27
    - 1841 april 22 - 25, 28
    - 1841 april 26 - 30, 29
    - 1841 mei 1 - 6, 30
    - 1841 mei 7 - 10, 31
    - 1841 mei 11 - 14, 32
    - 1841 mei 15 - 18, 33
    - 1841 mei 19 - 21, 34
    - 1841 mei 22 - 26, 35
    - 1841 mei 27 - 31, 36
    - 1841 juni 1 - 5, 37
    - 1841 juni 6 - 9, 38
    - 1841 juni 10 - 16, 39
    - 1841 juni 17 - 23, 40
    - 1841 juni 24 - 29, 41
    - 1841 juni 30, 42
    - 1841 juli 1 - 4, 43
    - 1841 juli 5 - 9, 44
    - 1841 juli 10 - 13, 45
    - 1841 juli 14 - 17, 46
    - 1841 juli 18 - 27, 47
    - 1841 juli 28 - 31, 48
    - 1841 augustus 1 - 5, 49
    - 1841 augustus 6 - 9, 50
    - 1841 augustus 10 - 16, 51A
    - Exh. 10 augustus 1841 nr. 7: Oproep van de General Anti-slavery Convention te Londen aan de Koning der Nederlanden om zijn invloed aan te wenden om ‘de slaaf’ direct, geheel en onvoorwaardelijk vrijheid te verlenen, om advies toegezonden aan de minister van Marine en Koloniën, met een exemplaar van de in druk verschenen Minutes of the Proceedings of the General Ant-slavery Convention called by the Committee of the British and Foreign Anti-slavery Society ( held in London on the 12th of June 1840 and continued by adjournments to the 23rd of the same month :Johnston & Barrett, London, 1840) en van het The First Annual Report of the British and Foreign Anti-slavery Society for the abolition of slavery throughout the world, presented to the general meeting held in Exeter Hall on Wednesday June 24th 1840. (Johnston & Barrett, London, 1840). 1841 augustus 10, 51B1; 1 omslag
      De oproep was geborgen in een speciaal daarvoor gemaakte doos met goud-opdruk (zie inv.nr. 51B2
      Zie voor de ontwikkeling van het regeringsbeleid: J.P. Siwpersad, De Nederlandse regering en de afschaffing van de Surinaamse slavernij (1833-1863). Groningen/Castricum, 1979
    - Speciaal voor de oproep ontworpen doos met goud-opdruk, 51B2
    - 1841 augustus 17 - 21, 52
    - 1841 augustus 22 - 25, 53
    - 1841 augustus 26 - 31, 54
    - 1841 september 1 - 5, 55
    - 1841 september 6 - 10, 56
    - 1841 september 11 - 16, 57
    - 1841 september 17 - 20, 58
    - 1841 september 21 - 25, 59
    - 1841 september 26 - 30, 60
    - 1841 oktober 1 - 6, 61
    - 1841 oktober 7 - 12, 62
    - 1841 oktober 13 - 17, 63
    - 1841 oktober 18 - 20, 64
    - 1841 oktober 21 - 25, 65
    - 1841 oktober 26 - 31, 66
    - 1841 november 1 - 6, 67
    - 1841 november 7 - 10, 68
    - 1841 november 11 - 15, 69
    - 1841 november 16 - 22, 70
    - 1841 november 23 - 30, 71
    - 1841 december 1 - 6, 72
    - 1841 december 7 - 10, 73
    - 1841 december 11 - 15, 74
    - 1841 december 16 - 20, 75
    - 1841 december 21 - 27, 76
    - 1841 december 28 - 31, 77
    - 1842 januari 1 - 6, 78
    - 1842 januari 7 - 12, 79
    - 1842 januari 1; - 16, 80
    - 1842 januari 17 - 20, 81
    - 1842 januari 21 - 26, 82
    - 1842 januari 27 - 31, 83
    - 1842 februari 1 - 6, 84
    - 1842 februari 7 - 10, 85
    - 1842 februari 11 - 15, 86
    - 1842 februari 16 - 20, 87
    - 1842 februari 21 - 28, 88
    - 1842 maart 1 - 4, 89
    - 1842 maart 5 - 8, 90
    - 1842 maart 9 - 12, 91
    - 1842 maart 13 - 18, 92
    - 1842 maart 19 - 24, 93
    - 1842 maart 25 - 31, 94
    - 1842 april 1 - 6, 95
    - 1842 april 7 - 10, 96
    - 1842 april 11 - 20, 97
    - 1842 april 21 - 25, 98
    - 1842 april 26 - 30, 99
    - 1842 mei 1 - 8, 100
    - 1842 mei 9 - 12, 101
    - 1842 mei 13 - 24, 102
    - 1842 mei 25 - 27, 103
    - 1842 mei 28 - 31, 104
    - 1842 juni 1 - 15, 105
    - 1842 juni 16 - 18, 106
    - 1842 juni 19 - 22, 107
    - 1842 juni 23 27, 108
    - 1842 juni 28 - 30, 109
    - 1842 juli 1 - 6, 110
    - 1842 juli 7 - 12, 111
    - 1842 juli 13 - 18, 112
    - 1842 juli 19 - 24, 113
    - 1842 juli 25 - 27, 114
    - 1842 juli 28 - 31, 115
    - 1842 augustus 1 - 8, 116
    - 1842 augustus 9 - 14, 117
    - 1842 augustus 15 - 19, 118
    - 1842 augustus 20 - 27, 119
    - 1842 augustus 28 31, 120
    - 1842 september 1 - 4, 121
    - 1842 september 5 - 10, 122
    - 1842 september 11 - 16, 123
    - 1842 september 17 - 20, 124
    - 1842 september 21 - 26, 125
    - 1842 september 27 - 30, 126
    - 1842 oktober 1 - 6, 127
    - 1842 oktober 7 - 12, 128
    - 1842 oktober 13 - 18, 129
    - 1842 oktober 19 21, 130
    - 1842 oktober 22 - 26, 131
    - 1842 oktober 27 - 31, 132
    - 1842 november 1 6, 133
    - 1842 november 7 - 12, 134
    - 1842 november 13 - 20, 135
    - 1842 november 21 - 24, 136
    - 1842 november 25 - 30, 137
    - 1842 december 1 - 6, 138
    - 1842 december 7 - 12, 139
    - 1842 december 13 - 20, 140
    - 1842 december 21 - 25, 141
    - 1842 december 26 - 31, 142
    - 1843 januari 1 - 6, 143
    - 1843 januari 7 - 14, 144
    - 1843 januari 15 - 24, 145
    - 1843 januari 25 - 31, 146
    - 1843 februari 1 - 6, 147
    - 1843 februari 7 - 12, 148
    - 1843 februari 13 - 17, 149
    - 1843 februari 18 - 23, 150
    - 1843 februari 24 - 28, 151
    - 1843 maart 1 - 4, 152
    - 1843 maart 5 - 10, 153
    - 1843 maart 11 - 15, 154
    - 1843 maart 16 - 22, 155
    - 1843 maart 23 - 27, 156
    - 1843 maart 28 - 31, 157
    - 1843 april 1 - 6, 158
    - 1843 april 7 - 12, 159
    - 1843 april 13 - 16, 160
    - 1843 april 17 - 24, 161
    - 1843 april 25 - 30, 162
    - 1843 mei 1 - 6, 163
    - 1843 mei 7 - 12, 164
    - 1843 mei 13 - 18, 165
    - 1843 mei 19 - 25, 166
    - 1843 mei 26 - 31, 167
    - 1843 juni 1 - 6, 168
    - 1843 juni 7 - 12, 169
    - 1843 juni 13 - 17, 170
    - 1843 juni 18 - 23, 171
    - 1843 juni 24 - 30, 172
    - 1843 juli 1 - 8, 173
    - 1843 juli 9 - 15, 174
    - 1843 juli 16 - 20, 175
    - 1843 juli 21 - 25, 176
    - 1843 juli 26 - 31, 177
    - 1843 augustus 1 - 6, 178
    - 1843 augustus 7 - 12, 179
    - 1843 augustus 1; - 18, 180
    - 1843 augustus 19 - 25, 181
    - 1843 augustus 26 - 31, 182
    - 1843 september 1 - 6, 183
    - 1843 september 7 - 12, 184
    - 1843 september 13 - 18, 185
    - 1843 september 19 - 23, 186
    - 1843 september 24 - 30, 187
    - 1843 oktober 1 - 6, 188
    - 1843 oktober 7 - 12, 189
    - 1843 oktober 13 - 18, 190
    - 1843 oktober 19 - 25, 191
    - 1843 oktober 26 - 31, 192
    - 1843 november 1 - 6, 193
    - 1843 november 7 - 12, 194
    - 1843 november 13 - 17, 195
    - 1843 november 18 - 22, 196
    - 1843 november 23 - 30, 197
    - 1843 december 1 - 5, 198
    - 1843 december 6 - 10, 199
    - 1843 december 11 - 16, 200
    - 1843 december 17 - 21, 201
    - 1843 december 22 - 24, 202
    - 1843 december 25 - 28, 203
    - 1843 december 29 - 31, 204
    - 1844 januari 1 - 6, 205
    - 1844 januari 7 - 12, 206
    - 1844 januari 13 - 18, 207
    - 1844 januari 19 - 23, 208
    - 1844 januari 24 - 27, 209
    - 1844 januari 28 - 31, 210
    - 1844 februari 1 - 5, 211
    - 1844 februari 6 - 10, 212
    - 1844 februari 11 - 15, 213
    - 1844 februari 16 - 20, 214
    - 1844 februari 21 - 25, 215
    - 1844 februari 26 - 27, 216
    - 1844 maart 1 - 6, 217
    - 1844 maart 7 - 12, 218
    - 1844 maart 13 - 18, 219
    - 1844 maart 19 - 22, 220
    - 1844 maart 23 - 27, 221
    - 1844 maart 28 31, 222
    - 1844 april 1 - 5, 223
    - 1844 april 6 - 10, 224
    - 1844 april 11 - 15, 225
    - 1844 april 16 - 20, 226
    - 1844 april 21 - 25, 227
    - 1844 april 26 - 30, 228
    - 1844 mei 1 - 6, 229
    - 1844 mei 7 - 12, 230
    - 1844 mei 13 - 18, 231
    - 1844 mei 19 - 24, 232
    - 1844 mei 25 - 31, 233
    - 1844 juni 1 - 6, 234
    - 1844 juni 7 - 12, 235
    - 1844 juni 13 - 18, 236
    - 1844 juni 19 - 24, 237
    - 1844 juni 25 - 30, 238
    - 1844 juli 1 - 5, 239
    - 1844 juli 6 - 16, 240
    - 1844 juli 17 - 25, 241
    - 1844 juli 26 27, 242
    - 1844 juli 28 - 31, 243
    - 1844 augustus 1 - 6, 244
    - 1844 augustus 7 - 10, 245
    - 1844 augustus 11 - 16, 246
    - 1844 augustus 17 - 20, 247
    - 1844 augustus 21 - 31, 248
    - 1844 september 1 - 5, 249
    - 1844 september 6 - 10, 250
    - 1844 september 11 - 16, 251
    - 1844 september 17 24, 252
    - 1844 september 25 - 30, 253
    - 1844 oktober 1 - 6, 254
    - 1844 oktober 7 12, 255
    - 1844 oktober 13 - 18, 256
    - 1844 oktober 19 - 22, 257
    - 1844 oktober 23 - 26, 258
    - 1844 oktober 27 31, 259
    - 1844 november 1 - 6, 260
    - 1844 november 7 - 12, 261
    - 1844 november 13 - 18, 262
    - 1844 november 19 - 24, 263
    - 1844 november 25 - 30, 264
    - 1844 december 1 - 6, 265
    - 1844 december 7 - 15, 266
    - 1844 december 16 18, 267
    - 1844 december 19 25, 268
    - 1844 december 26 - 31, 269
    - 1845 januari 1 - 6, 270
    - 1845 januari 7 12, 271
    - 1845 januari 13 - 17, 272
    - 1845 januari 18 - 23, 273
    - 1845 januari 24 - 31, 274
    - 1845 februari 1 - 5, 275
    - 1845 februari 6 - 10, 276
    - 1845 februari 11 - 16, 277
    - 1845 februari 17 - 22, 278
    - 1845 februari 23 - 28, 279
    - 1845 maart 1 - 6, 280
    - 1845 maart 7 - 12, 281
    - 1845 maart 13 - 18, 282
    - 1845 maart 19 - 24, 283
    - 1845 maart 25 - 31, 284
    - 1845 april 1 - 6, 285
    - 1845 april 7 - 12, 286
    - 1845 april 13 - 18, 287
    - 1845 april 19 - 24, 288
    - 1845 april 25 - 30, 289
    - 1845 mei 1 - 6, 290
    - 1845 mei 7 - 12, 291
    - 1845 mei 13 - 20, 292
    - 1845 mei 21 - 24, 293
    - 1845 mei 25 - 31, 294
    - 1845 juni 1 - 8, 295
    - 1845 juni 9 - 14, 296
    - 1845 juni 15 - 20, 297
    - 1845 juni 21 - 26, 298
    - 1845 juni 27 - 30, 299
    - 1845 juli 1 - 6, 300
    - 1845 juli 7 - 12, 301
    - 1845 juli 13 - 18, 302
    - 1845 juli 19 - 31, 303
    - 1845 augustus 1 - 10, 304
    - 1845 augustus 11 - 13, 305
    - 1845 augustus 14 - 18, 306
    - 1845 augustus 19 - 31, 307
    - 1845 september 1 - 6, 308
    - 1845 september 7, 309
    - 1845 september 8 - 12, 310
    - 1845 september 13 - 18, 311
    - 1845 september 19 - 24, 312
    - 1845 september 25 - 30, 313
    - 1845 oktober 1 - 6, 314
    - 1845 oktober 7 - 12, 315
    - 1845 oktober 13 - 16, 316
    - 1845 oktober 17 - 20, 317
    - 1845 oktober 21 - 24, 318
    - 1845 oktober 25 - 28, 319
    - 1845 oktober 29 - 31, 320
    - 1845 november 1 - 5, 321
    - 1845 november 6 - 10, 322
    - 1845 november 11 - 15, 323
    - 1845 november 16 - 21, 324
    - 1845 november 22 - 27, 325
    - 1845 november 28 - 30, 326
    - 1845 december 1 - 6, 327
    - 1845 december 7 - 10, 328
    - 1845 december 11 - 15, 329
    - 1845 december 16 - 18, 330
    - 1845 december 19 - 24, 331
    - 1845 december 25 - 31, 332
    - 1846 januari 1 - 6, 333
    - 1846 januari 7 - 12, 334
    - 1846 januari 13 - 16, 335
    - 1846 januari 17 - 22, 336
    - 1846 januari 23. - 26, 337
    - 1846 januari 27 - 31, 338
    - 1846 februari 1 - 6, 339
    - 1846 februari 7 - 12, 340
    - 1846 februari 13 - 15, 341
    - 1846 februari 16 - 21, 342
    - 1846 februari 22 - 28, 343
    - 1846 maart 1 - 6, 344
    - 1846 maart 7 - 10, 345
    - 1846 maart 11 - 15, 346
    - 1846 maart 16 - 19, 347
    - 1846 maart 20 - 23, 348
    - 1846 maart 24 - 27, 349
    - 1846 maart 28 - 31, 350
    - 1846 april 1 - 6, 351
    - 1846 april 7 - 10, 352
    - 1846 april 11 - 16, 353
    - 1846 april 17 20, 354
    - 1846 april 21 - 24, 355
    - 1846 april 25 - 30, 356
    - 1846 mei 1 - 6, 357
    - 1846 mei 7 - 10, 358
    - 1846 mei 11 - 14, 359
    - 1846 mei 15 - 18, 360
    - 1846 mei 19 - 23, 361
    - 1846 mei 24 - 31, 362
    - 1846 juni 1 - 13, 363
    - 1846 juni 14, 364
    - 1846 juni 15 - 17, 365
    - 1846 juni 15 - 20, 366
    - 1846 juni 21 - 26, 367
    - 1846 juni 27 - 30, 368
    - 1846 juli 1 - 6, 369
    - 1846 juli 7 - 12, 370
    - 1846 juli 13 - 16, 371
    - 1846 juli 17 - 22, 372
    - 1846 juli 23 - 26, 373
    - 1846 juli 27 - 31, 374
    - 1846 augustus 1 - 12, 375
    - 1846 augustus 13 - 17, 376
    - 1846 augustus 18 - 20, 377
    - 1846 augustus 21 - 31, 378
    - 1846 september 1 - 21, 379
    - 1846 september 22 - 26, 380
    - 1846 september 27 - 30, 381
    - 1846 oktober 1 - 5, 382
    - 1846 oktober 6 - 12, 383
    - 1846 oktober 13 - 18, 384
    - 1846 oktober 19 - 24, 385
    - 1846 oktober 25 - 31, 386
    - 1846 november 1 - 8, 387
    - 1846 november 9 - 14, 388
    - 1846 november 15 - 22, 389
    - 1846 november 23 - 30, 390
    - 1846 december 1 - 6, 391
    - 1846 december 7 - 12, 392
    - 1846 december 13 - 10, 393
    - 1846 december 19 - 24, 394
    - 1846 december 25 - 31, 395
    - 1847 januari 1 - 6, 396
    - 1847 januari 7 - 12, 397
    - 1847 januari 13 - 20, 398
    - 1847 januari 21 - 25, 399
    - 1847 januari 26 - 31, 400
    - 1847 februari 1 - 6, 401
    - 1847 februari 7 - 12, 402
    - 1847 februari 13 - 18, 403
    - 1847 februari 19 - 23, 404
    - 1847 februari 24 - 28, 405
    - 1847 maart 1 - 5, 406
    - 1847 maart 6 - 10, 407
    - 1847 maart 11 18, 408
    - 1847 maart 19 - 22, 409
    - 1847 maart 23 - 31, 410
    - 1847 april 1 - 8, 411
    - 1847 april 9 - 12, 412
    - 1847 april 13 - 10, 413
    - 1847 april 19 - 24, 414
    - 1847 april 25 - 30, 415
    - 1847 mei 1 - 5, 416
    - 1847 mei 6 - 10, 417
    - 1847 mei 11 - 15, 418
    - 1847 mei 16 - 20, 419
    - 1847 mei 21 - 25, 420
    - 1847 mei 26 - 31, 421
    - 1847 juni 1 - 4, 422
    - 1847 juni 5 - 7, 423
    - 1847 juni 8 - 12, 424
    - 1847 juni 13 18, 425
    - 1847 juni 19 - 24, 426
    - 1847 juni 25 - 30, 427
    - 1847 juli 1 - 6, 428
    - 1847 juli 7 - 10, 429
    - 1847 juli 11 - 16, 430
    - 1847 juli 17 - 20, 431
    - 1847 juli 21 - 25, 432
    - 1847 juli 26 - 31, 433
    - 1847 augustus 1 - 8, 434
    - 1847 augustus 9 - 14, 435
    - 1847 augustus 15 - 20, 436
    - 1847 augustus 21 - 31, 437
    - 1847 september 1 - 10, 438
    - 1847 september 11 - 17, 439
    - 1847 september 18 - 22, 440
    - 1847 september 23 - 25, 441
    - 1847 september 26 - 30, 442
    - 1847 oktober 1 - 7, 443
    - 1847 oktober 8 - 12, 444
    - 1847 oktober 13 - 17, 445
    - 1847 oktober 18 - 22, 446
    - 1847 oktober 23 - 27, 447
    - 1847 oktober 28 - 31, 448
    - 1847 november 1 - 5, 449
    - 1847 november 6 - 10, 450
    - 1847 november 11 - 17, 451
    - 1847 november 18 - 22, 452
    - 1847 november 23 - 26, 453
    - 1847 november 27 - 30, 454
    - 1847 december 1 - 6, 455
    - 1847 december 7 - 10, 456
    - 1847 december 11 - 16, 457
    - 1847 december 17 - 21, 458
    - 1847 december 22 - 28, 459
    - 1847 december 29 - 31, 460
    - 1848 januari 1 - 6, 461
    - 1848 januari 7 - 11, 462
    - 1848 januari 12 - 16, 463
    - 1848 januari 17 - 22, 464
    - 1848 januari 23 - 27, 465
    - 1848 januari 28 - 31, 466
    - 1848 februari 1 - 6, 467
    - 1848 februari 7 - 12, 468
    - 1848 februari 13 - 17, 469
    - 1848 februari 18 - 20, 470
    - 1848 februari 21 - 25, 471
    - 1848 februari 26 - 29, 472
    - 1848 maart 1 - 6, 473
    - 1848 maart 7 - 11, 474
    - 1848 maart 12 - 16, 475
    - 1848 maart 17 - 21, 476
    - 1848 maart 22 - 24, 477
    - 1848 maart 25 - 29, 478
    - 1848 maart 30 - 31, 479
    - 1848 april 1 - 8, 480
    - 1848 april 9 - 13, 481
    - 1848 april 14 - 18, 482
    - 1848 april 19 - 24, 483
    - 1848 april 25 - 30, 484
    - 1848 mei 1 - 5, 485
    - 1848 mei 6 - 10, 486
    - 1848 mei 11 - 15, 487
    - 1848 mei 16 - 20, 488
    - 1848 mei 21 - 25, 489
    - 1848 mei 26 - 31, 490
    - 1848 juni 1 - 6, 491
    - 1848 juni 7 - 10, 492
    - 1848 juni 11 - 15, 493
    - 1848 juni 16 - 20, 494
    - 1848 juni 21 - 27, 495
    - 1848 juni 28 - 30, 496
    - 1848 juli 1 - 5, 497
    - 1848 juli 6 - 10, 498
    - 1848 juli 11 - 15, 499
    - 1848 juli 16 - 20, 500
    - 1848 juli 21 - 25, 501
    - 1848 juli 26 - 31, 502
    - 1848 augustus 1 - 6, 503
    - 1848 augustus 7 - 12, 504
    - 1848 augustus 13 - 18, 505
    - 1848 augustus 19 - 22, 506
    - 1848 augustus 23 - 31, 507
    - 1848 september 1 - 6, 508
    - 1848 september 7 - 14, 509
    - 1848 september 15 - 18, 510
    - 1848 september 19 - 24, 511
    - 1848 september 25 - 30, 512
    - 1848 oktober 1 - 8, 513
    - 1848 oktober 9 - 14, 514
    - 1848 oktober 15 - 18, 515
    - 1848 oktober 19 - 24, 516
    - 1848 oktober 25 - 31, 517
    - 1848 november 1 - 6, 518
    - 1848 november 7 - 14, 519
    - 1848 november 15 - 18, 520
    - 1848 november 19 - 24, 521
    - 1848 november 25 - 30, 522
    - 1848 december 1 - 6, 523
    - 1848 december 7 - 10, 524
    - 1848 december 11 - 16, 525
    - 1848 december 17 - 21, 526
    - 1848 december 22 - 26, 527
    - 1848 december 27 - 31, 528
    - 1849 januari 1 - 7, 529
    - 1849 januari 8 - 13, 530
    - 1849 januari 14 - 18, 531
    - 1849 januari 19 - 25, 532
    - 1849 januari 26 - 31, 533
    - 1849 februari 1 - 6, 534
    - 1849 februari 7 - 10, 535
    - 1849 februari 11 - 15, 536
    - 1849 februari 16 - 19, 537
    - 1849 februari 20 - 28, 538
    - 1849 maart 1 - 8, 539
    - 1849 maart 9 - 17, 540
    - 1849 maart 18 - 25, 541
    - 1849 maart 26 - 29, 542
    - 1849 maart 30 - 31, 543
    - 1849 april 1 - 10, 544
    - 1849 april 11 - 15, 545
    - 1849 april 16 - 20, 546
    - 1849 april 21 - 26, 547
    - 1849 april 27 - 30, 548
    - 1849 mei 1 - 8, 549
    - 1849 mei 9 - 10, 550
    - 1849 mei 11 - 18, 551
    - 1849 mei 19 - 22, 552
    - 1849 mei 23 - 26, 553
    - 1849 mei 27 - 31, 554
    - 1849 juni 1 - 6, 555
    - 1849 juni 7 - 10, 556
    - 1849 juni 11 - 15, 557
    - 1849 juni 16 - 20, 558
    - 1849 juni 21 - 25, 559
    - 1849 juni 26 - 30, 560
    - 1849 juli 1 - 5, 561
    - 1849 juli 6 - 10, 562
    - 1849 juli 11 - 15, 563
    - 1849 juli 16 - 20, 564
    - 1849 juli 21 - 26, 565
    - 1849 juli 27 - 31, 566
    - 1849 augustus 1 - 6, 567
    - 1849 augustus 7 - 12, 568
    - 1849 augustus 13 - 18, 569
    - 1849 augustus 19 - 22, 570
    - 1849 augustus 23 - 26, 571
    - 1849 augustus 27 - 31, 572
    - 1849 september 1 - 6, 573
    - 1849 september 7 - 12, 574
    - 1849 september 13 - 18, 575
    - 1849 september 19 - 24, 576
    - 1849 september 25 - 30, 577
    - 1849 oktober 1 - 6, 578
    - 1849 oktober 7 - 12, 579
    - 1849 oktober 13 - 18, 580
    - 1849 oktober 19 - 24, 581
    - 1849 oktober 25 - 31, 582
    - 1849 november 1 - 10, 583
    - 1849 november 11 - 16, 584
    - 1849 november 17 - 24, 585
    - 1849 november 25 - 30, 586
    - 1849 december 1 - 6, 587
    - 1849 december 7 - 12, 588
    - 1849 december 13 - 18, 589
    - 1849 december 19 - 24, 590